臺灣士林地方法院刑事判決
111年度審易字第82號
公  訴  人  臺灣士林地方檢察署檢察官
被      告  洪啟超


上列被告因竊盜案件，經檢察官提起公訴（110年度偵字第18659
號），本院因被告於準備程序就被訴事實為有罪之陳述，裁定進
行簡式審判程序並判決如下：
    主  文
洪啟超犯毀越窗戶侵入住宅竊盜罪，累犯，處有期徒刑捌月。未
扣案之犯罪所得現金新臺幣貳拾叁萬元、存錢筒貳個及戒指壹枚
均沒收，於全部或一部不能沒收或不宜執行沒收時，追徵其價額
。
    事實及理由
一、按簡式審判程序之證據調查，不受第159條第1項之限制，刑
    事訴訟法第273 條之2 定有明文，是於行簡式審判程序之案
    件，被告以外之人於審判外之陳述，除有其他不得作為證據
    之法定事由外，應認具有證據能力。本件所援引被告洪啟超
    以外之人於審判外之陳述，因本案採行簡式審判程序，復無
    其他不得作為證據之法定事由，依上說明，應認均有證據能
    力。
二、本件事實及證據，除均引用檢察官起訴書之記載（如附件）
    外，證據部分補充如下：㈠被告洪啟超於準備程序中之自白
    （見本院卷第60、64頁）。㈡告訴人涂正陽提出之窗戶毀壞
    照片及修理收據（見偵卷第115、117頁）。
三、論罪科刑：
  ㈠按刑法第321條第1項第2款所謂之「門扇」係指門戶、窗扇等
    阻隔出入之設備而言；而所謂「其他安全設備」係指門扇牆
    垣以外，依社會通常觀念足認防盜之一切設備而言，如門鎖
    、窗戶、天窗等（最高法院55年度台上字第547號、78年度
    台上字第4418號等判決參照）；而本款所稱之「毀越」，指
    毀壞與踰越二種情形，所謂「毀」係指毀壞，而所謂「越」
    則指越入、超越或踰越而言，祇要毀壞、踰越或超越門扇、
    安全設備之行為使該門扇、安全設備喪失防閑作用，即該當
    於前揭規定之要件（最高法院73年度台上字第3398號、78年
    度台上字第4418號、77年度台上字第1130號等判決參照）。
    又按刑法第321條第1項第3款攜帶兇器竊盜罪，所稱之兇器
    ，乃依一般社會觀念足以對人之生命、身體、安全構成威脅
    ，而具有危險性之「器械」而言。而磚塊、石頭乃自然界之
    物質，尚難謂為通常之「器械」，從而持磚塊、石頭砸毀他
    人車窗竊盜部分，尚難論以攜帶兇器竊盜罪（最高法院92年
    度台非字第38號判決意旨參照）。
　㈡本件被告洪啟超供承：伊係隨手撿取竊盜現場石頭，擊破該
    處窗戶玻璃後，越窗入內竊取財物（見偵卷第19、131頁）
    等情明確，核與告訴人涂正陽之指訴（見偵卷第77頁），及
    其提出之窗戶毀壞照片內容（見偵卷第115頁）均相符合，
    而該窗戶屬阻隔該住處出入之設備。是核被告所為，係犯刑
    法第321條第1項第2款、第1款之毀越窗戶侵入住宅竊盜罪。
  ㈢又刑法第321條第1項第1款之侵入住宅竊盜罪，係刑法第306
    條無故侵入住宅罪與普通竊盜罪之結合犯；而刑法第321條
    第1項第2款之毀越門扇安全設備竊盜罪，關於「毀越」指毀
    損與踰越而言，其中毀損門扇安全設備竊盜罪，乃同法第35
    4條之毀損罪與普通竊盜罪之結合犯。上開無故侵入住宅、
    毀損門扇安全設備，均係犯普通竊盜罪之加重情形，已結合
    於所犯加重竊盜之罪質中，自不能於論以加重竊盜罪外，更
    行論以無故侵入住宅罪或毀損罪（最高法院92年度台非字第
    6號判決參照）。則被告所為毀損窗戶玻璃後穿越侵入住宅
    之行為，已結合於其所犯加重竊盜之罪質中，自不另論以刑
    法第306條之無故侵入住宅罪及第354條之毀損罪，附此敘明
    。 
　㈣再按二以上徒刑之執行，應宜以核准開始假釋之時間為基準
    ，限於原各得獨立執行之刑，均尚未執行期滿，始有依刑法
    79條之1第1、2項規定，合併計算其最低應執行期間，同時
    合併計算其假釋後殘餘刑期之必要，倘假釋時，其中甲罪徒
    刑已執行期滿，則假釋之範圍應僅限於尚殘餘刑期之乙罪徒
    刑，其效力不及於甲罪徒刑，縱監獄將已執行期滿之甲罪徒
    刑與尚在執行之乙罪徒刑合併計算其假釋最低執行期間，亦
    不影響甲罪業已執行完畢之效力；且上開放寬假釋應具備「
    最低執行期間」條件之權宜規定，應與累犯之規定，分別觀
    察與適用，併執行之徒刑，本係得各別獨立執行之刑，對同
    法第47條累犯之規定，尚不得以前開規定另作例外之解釋，
    倘其中甲罪徒刑已執行期滿，縱因合併計算最低應執行期間
    而在乙罪徒刑執行中假釋者，於距甲罪徒刑期滿後之假釋期
    間再犯罪，即與累犯之構成要件相符，仍應以累犯論（最高
    法院110年度台上字第4017號判決參照）。
　㈤本件被告前因竊盜等案件，經臺灣臺北地方法院以102年度審
    易字第1883號、第2261號、第2782號、第3045號分別判處有
    期徒刑8月、9月、9月、9月確定；經臺灣新北地方法院以10
    2年度易字第3053號判處有期徒刑5月、2月、以103度審易字
    第406號判處有期徒刑10月確定；經本院以102年度審易字第
    2250號判處有期徒刑10月確定；上開案件復經臺灣新北地方
    法院以103年度聲字第2152號合併裁定應執行有期徒刑7年10
    月確定（下稱第一執行案，刑期起算日期民國103年1月10日
    ，指揮書執畢日期110年7月16日）。又因竊盜案件，經臺灣
    臺東地方法院以108年度東簡字第176號判處有期徒刑3月確
    定（下稱第二執行案，刑期起算日期110年7月17日，指揮書
    執畢日期110年10月16日）。經接續執行第一、二執行案後
    ，於110年8月9日因縮刑假釋出監，可徵諸卷附之臺灣高等
    法院被告前案紀錄表。而被告上開第一執行案既在110年7月
    16日已執行期滿，則被告再犯本件竊盜犯行之時間即110年9
    月1日，雖係在上開接續執行第二執行案之假釋期間，依上
    說明，仍屬前曾受有期徒刑之執行完畢，於5年以內故意再
    犯最重本刑為有期徒刑以上之罪，為累犯。參酌司法院大法
    官釋字第775號解釋意旨，本院認為就被告本案所犯之罪，
    尚無因加重最輕本刑而生刑罰逾其罪責之情，即應依刑法第
    47條第1項之規定，加重其刑。
　㈥爰以行為人之責任為基礎，並審酌被告不思正當工作以獲取
    財物，反以竊盜手段不勞而獲，甚且以毀越窗戶侵入住宅方
    式行竊，並破壞他人財產及侵害居住安寧，其觀念偏差，有
    待矯治，並衡酌所竊取財物之價值高低，及被告犯後坦認全
    部犯行、略見悔意之態度，惟未能與告訴人達成和解，其前
    有多次犯罪科刑紀錄之素行，有上開前案紀錄表可考，與其
    自陳為國中肄業之智識程度、未婚，入監執行前打零工維生
    ，為輕度身心障礙人士，與家人同住之家庭經濟與生活狀況
    ，暨其犯罪之動機、目的、手段等一切情狀，量處如主文所
    示之刑，資為懲儆。
四、按犯罪所得，屬於犯罪行為人者，沒收之；於全部或一部不
    能沒收或不宜執行沒收時，追徵其價額，刑法第38條之1第1
    項前段、第3項定有明文。本件被告洪啟超所竊取如起訴書
    犯罪事實欄一所載之物品，核屬其本案犯罪所得，雖未扣案
    ，然該等物品既無實際合法發還告訴人，或有已實際賠償告
    訴人之情形，自應依刑法第38條之1第1項前段之規定，均予
    宣告沒收，併依同條第3項之規定，諭知於全部或一部不能
    沒收或不宜執行沒收時，追徵其價額。
據上論結，應依刑事訴訟法第273條之1第1項、第284條之1、第2
99條第1項前段、第310條之2、第454條，刑法第321條第1項第1
款、第2款、第47條第1項、第38條之1第1項前段、第3項，刑法
施行法第1條之1第1項，判決如主文。
本案經檢察官張志明提起公訴，檢察官江玟萱到庭執行職務。
中    華    民    國   111    年    3     月   15     日
                  刑事第九庭法  官  李冠宜
以上正本證明與原本無異。
如不服本判決應於收受送達後20日內向本院提出上訴書狀，並應
敘述具體理由。其未敘述上訴理由者，應於上訴期間屆滿後20日
內向本院補提理由書（均須按他造當事人之人數附繕本）「切勿
逕送上級法院」。
因疫情而遲誤不變期間，得向法院聲請回復原狀。
                            書記官  杜依玹
中　　華　　民　　國　　111 　年　　3 　　月　　17　　日
附錄：本案論罪科刑法條全文
中華民國刑法第321條
犯前條第1項、第2項之罪而有下列情形之一者，處6月以上5年以
下有期徒刑，得併科50萬元以下罰金：
一、侵入住宅或有人居住之建築物、船艦或隱匿其內而犯之。
二、毀越門窗、牆垣或其他安全設備而犯之。
三、攜帶兇器而犯之。
四、結夥三人以上而犯之。
五、乘火災、水災或其他災害之際而犯之。
六、在車站、港埠、航空站或其他供水、陸、空公眾運輸之舟、
    車、航空機內而犯之。
前項之未遂犯罰之。